臺灣雲林地方法院民事小額判決
110年度虎小字第257號
原      告  謝坤輝  
被      告  沈寶田  


上列當事人間請求損害賠償事件，本院於中華民國110年10月22
日言詞辯論終結，判決如下：
    主  文
被告應給付原告新臺幣肆萬柒仟伍佰柒拾元，及自民國一百一十
年十月十日起至清償日止，按週年利率百分之五計算之利息。
原告其餘之訴駁回。
訴訟費用新臺幣壹仟元由被告負擔。
本判決原告勝訴部分得假執行。
    理由要領
一、原告主張被告於民國110年3月25日22時24分許，駕駛車牌號
    碼00-0000號自用小客車行經雲林縣○○鎮○○00○0號前時，過
    失自後方撞擊由原告駕駛在前方停等紅燈之車牌號碼00-000
    0號自用小客車（下稱系爭車輛），致原告所有之系爭車輛
    受損，經送廠估價後修復費用共計新臺幣（下同）54,500元
    等情，業據原告提出雲林縣警察局虎尾分局道路交通事故當
    事人登記聯單、工作維修單、系爭車輛照片為憑，並經本院
    向雲林縣警察局虎尾分局調取本件交通事故相關資料在卷，
    被告已於相當時期受合法之通知，而於言詞辯論期日不到場
    ，亦未提出書狀爭執，依民事訴訟法第280條第3項前段準用
    同條第1項之規定，視同自認，依上開調查證據之結果，堪
    信原告之主張為真實。
二、因故意或過失，不法侵害他人之權利者，負損害賠償責任；
    汽車、機車或其他非依軌道行駛之動力車輛，在使用中加損
    害於他人者，駕駛人應賠償因此所生之損害，民法第184條
    第1項前段、第191條之2前段分別定有明文；又不法毀損他
    人之物者，被害人得請求賠償其物因毀損所減少之價額，民
    法第196條定有明文；物被毀損時，被害人除得依民法第196
    條請求賠償外，並不排除民法第213條至第215條之適用。依
    民法第196條請求賠償物被毀損所減少之價額，得以修復費
    用為估定之標準，但以必要者為限（例如︰修理材料以新品
    換舊品，應予折舊）（最高法院77年度第9次民事庭會議決
    議參照）。原告所有之系爭車輛，因遭被告過失駕駛上開車
    輛撞擊而受有損害，依前揭規定，被告自應負侵權行為損害
    賠償責任。系爭車輛經送廠估價後修復費用共計54,500元，
    經核閱上開工作維修單所載維修內容，應包含新品零件7,70
    0元、中古零件6,000元、鈑金25,500元、烤漆15,300元，其
    中以新品零件更換舊零件部分，依前揭說明，應予折舊。依
    行政院所頒固定資產耐用年數表及固定資產折舊率之規定，
    非運輸業用客車、貨車之耐用年數為5年，依定率遞減法每
    年折舊1000分之369，另依營利事業所得稅查核準則第95條
    第6項規定「固定資產提列折舊採用定率遞減法者，以1年為
    計算單位，其使用期間未滿1年者，按實際使用之月數相當
    於全年之比例計算之，不滿1月者，以1月計」，且最後1年
    之折舊額加歷年折舊累計額，其總和不得超過該資產成本原
    額10分之9，殘值並應以10分之1為合度。系爭車輛為86年4
    月出廠，有公路監理電子閘門查詢結果可按，距本件事故發
    生之110年3月25日已逾5年，依上開說明，扣除折舊之累計
    金額應不得超過該資產成本原額10分之9，依此計算，系爭
    車輛就更換新品零件部分維修費用折舊後所剩之殘值為10分
    之1即770元（計算式：7,700元1/10=770元），加計不予折
    舊之更換中古零件6,000元、鈑金25,500元、烤漆15,300元
    ，則系爭車輛因本件交通事故受損之必要修復費用為47,570
    元（計算式：770元＋6,000元＋25,500元＋15,300元＝475,70元
    ）。則原告請求被告給付47,570元，及起訴狀繕本送達翌日
    即110年10月10日起至清償日止，按週年利率百分之5計算之
    法定遲延利息，為有理由，應予准許；逾此範圍之請求，則
    無理由，應予駁回。
三、本件兩造各為一部勝訴、一部敗訴，因原告確有提起本件訴
    訟必要，且起訴後應徵之裁判費至少為1,000元（民事訴訟
    法第77條之13規定參照），是本院依民事訴訟法第79條規定
    ，酌量情形由被告全部負擔訴訟費用1,000元（即原告第一
    審所繳之裁判費）。
中　　華　　民　　國　　110 　年　　10　　月　　29　　日
                  虎尾簡易庭  法  官　黃麗文
以上正本證明與原本無異。
如不服本判決，應於送達後20日內，以判決違背法令為理由，向
本院虎尾簡易庭提出上訴狀並表明上訴理由（上訴理由應記載原
判決所違背之法令及其具體內容、依訴訟資料可認為原判決有違
背法令之具體事實）。如於本判決宣示後送達前提起上訴者，應
於判決送達後20日內補提上訴理由書（須附繕本）。如委任律師
提起上訴者，應一併繳納上訴審裁判費。
中　　華　　民　　國　　110 　年　　10　　月　　29　　日
                              書記官 曾鈺仁